臺灣橋頭地方法院刑事裁定
111年度聲字第1051號
聲  請  人  臺灣橋頭地方檢察署檢察官
受  刑  人  郭耕甫



上列聲請人因受刑人數罪併罰有二裁判以上，聲請定其應執行之
刑（111年度執聲字第732號），本院裁定如下：
    主  文
郭耕甫犯如附表所示伍拾參罪，所處各如附表所示之刑，應執行
有期徒刑玖年。
    理  由
一、聲請意旨略以：受刑人郭耕甫因犯如附表所示之罪，先後判
    決確定如附表所示之刑，爰依刑事訴訟法第477條第1項及刑
    法第50條、第53條、第51條第5款規定，聲請定其應執行之
    刑等語。
二、按裁判確定前犯數罪者，併合處罰之；數罪併罰，有二裁判
    以上者，依刑法第51條之規定，定其應執行之刑；數罪併罰
    ，分別宣告其罪之刑，宣告多數有期徒刑者，於各刑中之最
    長期以上，各刑合併之刑期以下，定其刑期，但不得逾30年
    ，刑法第50條第1項前段、第53條及第51條第5款分別定有明
    文。次按法律上屬於自由裁量之事項，有其外部性界限及內
    部性界限，並非概無拘束。依據法律之具體規定，法院應在
    其範圍選擇為適當之裁判者，為外部性界限；而法院為裁判
    時，應考量法律之目的，及法律秩序之理念所在者，為內部
    性界限。法院為裁判時，二者均不得有所踰越。在數罪併罰
    ，有2 裁判以上，定其應執行之刑時，固屬於法院自由裁量
    之事項，然仍應受前揭外部性界限及內部性界限之拘束（最
    高法院92年度台非字第227號判決要旨參照）。
三、查受刑人所犯如附表所示之罪，業經法院先後判處如同表所
    示之刑，並於該表所示日期分別確定在案乙節，有臺灣高等
    法院被告前案紀錄表及各該刑事判決影本或檢索資料在卷可
    稽，茲檢察官聲請定其應執行之刑，本院審核認聲請為正當
    ，應定其應執行刑。又查附表編號1至52所示52罪曾經臺灣
    高等法院臺中分院以110年度聲字第208號裁定定應執行有期
    徒刑6年確定，是本院所定應執行刑，除不得逾越法律之外
    部界限（53罪總和），亦應受內部界限之拘束（即不得重於
    編號1至52定應執行刑有期徒刑6年與編號53所受宣告刑3年6
    月之總和）。準此審酌受刑人所涉罪名分別為加重詐欺取財
    罪、販賣第二級毒品罪，暨各次犯罪時間間隔等情，合併定
    其應執行刑如主文所示。
四、依刑事訴訟法第477條第1項，刑法第50條、第53條、第51條
    第5款，裁定如主文。
中　　華　　民　　國　　111 　年　　9 　　月　　29　　日
                  刑事第一庭    法　官  林筠
以上正本證明與原本無異。
如不服本裁定，應於送達後5日內，向本院提出抗告狀。
中　　華　　民　　國　　111 　年　　9 　　月　　30　　日
                                書記官  許琇淳
附表：
編號 罪  名 宣告刑 犯罪日期 最後事實審  確定判決      法院、案號 判決日期 法院、案號 確定日期 1 三人以上共同犯詐欺取財罪 處有期徒刑壹年壹月，如易科罰金，以新臺幣壹仟元折算壹日。 106年4月5日至106年4月7日 臺中高分院108年度上訴字第517號 108年6月25日 最高法院108年度台上字第3281號 108年10月2日 2 三人以上共同犯詐欺取財罪 處有期徒刑壹年貳月，如易科罰金，以新臺幣壹仟元折算壹日。 106年4月5日至106年4月7日 同上 同上 同上 同上 3 三人以上共同犯詐欺取財罪 處有期徒刑壹年參月 ，如易科罰金， 以新臺幣壹仟元 折算壹日。 106年4月5日至106年4月8日 同上 同上 同上 同上 4 共同犯加重詐欺取財罪 處有期徒刑壹年貳月，如易科罰金，以新臺幣壹仟元折算壹日。 106年5月4日 臺中高分院108年度上訴字第79、86號 108年4月18日 臺中高分院108年度上訴字第79、86號 109年3月26日 5 共同犯加重詐欺取財罪 處有期徒刑壹年貳月 ，如易科罰金， 以新臺幣壹仟元 折算壹日。 106年5月6日 同上 同上 同上 同上 6 共同犯加重詐欺取財罪 處有期徒刑壹年貳月 ，如易科罰金， 以新臺幣壹仟元 折算壹日。 106年5月8日至106年5月9日 同上 同上 同上 同上 7 共同犯加重詐欺取財罪 處有期徒刑壹年貳月 ，如易科罰金， 以新臺幣壹仟元 折算壹日。 106年5月8日 同上 同上 同上 同上 8 共同犯加重詐欺取財罪  處有期徒刑壹年貳月 ，如易科罰金， 以新臺幣壹仟元 折算壹日。 106年4月19日至106年4月20日 同上 同上 同上 同上 9 共同犯加重詐欺取財罪 處有期徒刑壹年貳月 ，如易科罰金， 以新臺幣壹仟元 折算壹日。 106年4月13日至106年4月14日 同上 同上 同上 同上 10 共同犯加重詐欺取財罪 處有期徒刑壹年貳月 ，如易科罰金， 以新臺幣壹仟元 折算壹日。 106年4月9日至106年4月12日 同上 同上 同上 同上 11 共同犯加重詐欺取財罪 處有期徒刑壹年貳月 ，如易科罰金， 以新臺幣壹仟元 折算壹日。 106年4月9日至106年4月12日 同上 同上 同上 同上 12 共同犯加重詐欺取財罪  處有期徒刑壹年貳月 ，如易科罰金， 以新臺幣壹仟元 折算壹日。 106年4月9日至106年4月11日 同上 同上 同上 同上 13 共同犯加重詐欺取財罪  處有期徒刑壹年貳月 ，如易科罰金， 以新臺幣壹仟元 折算壹日。 106年4月16日 同上 同上 同上 同上 14 共同犯加重詐欺取財罪 處有期徒刑壹年貳月 ，如易科罰金， 以新臺幣壹仟元 折算壹日。 106年5月5日 同上 同上 同上 同上 15 共同犯加重詐欺取財罪 處有期徒刑壹年貳月 ，如易科罰金， 以新臺幣壹仟元 折算壹日。 106年5月5日 同上 同上 同上 同上 16 共同犯加重詐欺取財罪 處有期徒刑壹年壹月 ，如易科罰金， 以新臺幣壹仟元 折算壹日。 106年5月6日 同上 同上 同上 同上 17 共同犯加重詐欺取財罪 處有期徒刑壹年壹月 ，如易科罰金， 以新臺幣壹仟元 折算壹日。 106年5月6日 同上 同上 同上 同上 18 共同犯加重詐欺取財罪 處有期徒刑壹年壹月 ，如易科罰金， 以新臺幣壹仟元 折算壹日。 106年5月9日 同上 同上 同上 同上 19 共同犯加重詐欺取財罪 處有期徒刑壹年壹月 ，如易科罰金， 以新臺幣壹仟元 折算壹日。 106年5月6日 同上 同上 同上 同上 20 共同犯加重詐欺取財罪 處有期徒刑壹年壹月 ，如易科罰金， 以新臺幣壹仟元 折算壹日。 106年5月6日 同上 同上 同上 同上 21 共同犯加重詐欺取財罪 處有期徒刑壹年壹月 ，如易科罰金， 以新臺幣壹仟元 折算壹日。 106年4月25日至106年5月1日 同上 同上 同上 同上 22 共同犯加重詐欺取財罪 處有期徒刑壹年壹月 ，如易科罰金， 以新臺幣壹仟元 折算壹日。 106年4月15日至106年4月20日 同上 同上 同上 同上 23 共同犯加重詐欺取財罪 處有期徒刑壹年壹月 ，如易科罰金， 以新臺幣壹仟元 折算壹日。 106年4月29日至106年5月2日 同上 同上 同上 同上 24 共同犯加重詐欺取財罪 處有期徒刑壹年壹月 ，如易科罰金， 以新臺幣壹仟元 折算壹日。 106年4月20日至106年4月22日 同上 同上 同上 同上 25 共同犯加重詐欺取財罪 處有期徒刑壹年壹月 ，如易科罰金， 以新臺幣壹仟元 折算壹日。 106年4月13日至106年4月14日 同上 同上 同上 同上 26 共同犯加重詐欺取財罪 處有期徒刑壹年壹月 ，如易科罰金， 以新臺幣壹仟元 折算壹日。 106年4月9日至106年4月12日 同上 同上 同上 同上 27 共同犯加重詐欺取財罪 處有期徒刑壹年壹月 ，如易科罰金， 以新臺幣壹仟元 折算壹日。 106年4月11日至106年4月12日 同上 同上 同上 同上 28 共同犯加重詐欺取財罪 處有期徒刑壹年壹月 ，如易科罰金， 以新臺幣壹仟元 折算壹日。 106年4月11日至106年4月12日 同上 同上 同上 同上 29 共同犯加重詐欺取財罪 處有期徒刑壹年壹月 ，如易科罰金， 以新臺幣壹仟元 折算壹日。 106年4月11日至106年4月12日 同上 同上 同上 同上 30 共同犯加重詐欺取財罪 處有期徒刑壹年壹月 ，如易科罰金， 以新臺幣壹仟元 折算壹日。 106年4月11日至106年4月12日 同上 同上 同上 同上 31 共同犯加重詐欺取財罪 處有期徒刑壹年壹月 ，如易科罰金， 以新臺幣壹仟元 折算壹日。 106年4月16日 同上 同上 同上 同上 32 共同犯加重詐欺取財罪 處有期徒刑壹年壹月 ，如易科罰金， 以新臺幣壹仟元 折算壹日。 106年4月16日 同上 同上 同上 同上 33 共同犯加重詐欺取財罪 處有期徒刑壹年壹月 ，如易科罰金， 以新臺幣壹仟元 折算壹日。 106年4月1日 同上 同上 同上 同上 34 共同犯加重詐欺取財罪 處有期徒刑壹年壹月 ，如易科罰金， 以新臺幣壹仟元 折算壹日。 106年3月31日 同上 同上 同上 同上 35 共同犯加重詐欺取財罪 處有期徒刑壹年壹月 ，如易科罰金， 以新臺幣壹仟元 折算壹日。 106年5月5日 同上 同上 同上 同上 36 共同犯加重詐欺取財罪 處有期徒刑壹年壹月 ，如易科罰金， 以新臺幣壹仟元 折算壹日。 106年5月5日 同上 同上 同上 同上 37 三人以上共同犯詐欺取財罪 處有期徒刑壹年壹月，如易科罰金，以新臺幣壹仟元折算壹日。 106年4月10日至106年4月11日 臺中地院108年度訴字第2748號 109年4月29日 臺中地院108年度訴字第2748號 109年6月2日 38 三人以上共同犯詐欺取財罪 處有期徒刑壹年壹月 ，如易科罰金， 以新臺幣壹仟元 折算壹日。 106年4月10日至106年4月11日 同上 同上 同上 同上 39 三人以上共同犯詐欺取財罪 處有期徒刑壹年壹月 ，如易科罰金， 以新臺幣壹仟元 折算壹日。 106年4月9日至106年4月11日 同上 同上 同上 同上 40 三人以上共同犯詐欺取財罪 處有期徒刑壹年壹月 ，如易科罰金， 以新臺幣壹仟元 折算壹日。 106年4月9日至106年4月11日 同上 同上 同上 同上 41 三人以上共同犯詐欺取財罪 處有期徒刑壹年壹月 ，如易科罰金， 以新臺幣壹仟元 折算壹日。 106年4月9日至106年4月11日 同上 同上 同上 同上 42 三人以上共同犯詐欺取財罪 處有期徒刑壹年壹月 ，如易科罰金， 以新臺幣壹仟元 折算壹日。 106年4月9日至106年4月12日 同上 同上 同上 同上 43 三人以上共同犯詐欺取財罪 處有期徒刑壹年壹月 ，如易科罰金， 以新臺幣壹仟元 折算壹日。 106年4月9日至106年4月12日 同上 同上 同上 同上 44 三人以上共同犯詐欺取財罪  處有期徒刑壹年壹月 ，如易科罰金， 以新臺幣壹仟元 折算壹日。 106年4月9日至106年4月12日 同上 同上 同上 同上 45 三人以上共同犯詐欺取財罪 處有期徒刑壹年壹月 ，如易科罰金， 以新臺幣壹仟元 折算壹日。 106年4月9日至106年4月12日 同上 同上 同上 同上 46 三人以上共同犯詐欺取財罪 處有期徒刑壹年肆月 ，如易科罰金， 以新臺幣壹仟元 折算壹日。 106年4月9日至106年4月11日 同上 同上 同上 同上 47 三人以上共同犯詐欺取財罪  處有期徒刑壹年肆月 ，如易科罰金， 以新臺幣壹仟元 折算壹日。 106年4月9日至106年4月11日 同上 同上 同上 同上 48 三人以上共同犯詐欺取財罪  處有期徒刑壹年貳月，如易科罰金，以新臺幣壹仟元折算壹日。 106年4月9日至106年4月11日 同上 同上 同上 同上 49 三人以上共同犯詐欺取財罪  處有期徒刑壹年參月 ，如易科罰金， 以新臺幣壹仟元 折算壹日。 106年4月9日至106年4月13日 同上 同上 同上 同上 50 共同犯加重詐欺取財罪 處有期徒刑壹年貳月，如易科罰金，以新臺幣壹仟元折算壹日。 106年4月17日至106年4月21日 臺中高分院109年度上更一字第145號 109年8月18日 臺中高分院109年度上更一字第145號 109年9月23日 51 共同犯加重詐欺取財罪 處有期徒刑壹年貳月 ，如易科罰金， 以新臺幣壹仟元 折算壹日。 106年4月17日至106年4月21日 同上 同上 同上 同上 52 共同犯加重詐欺取財罪 處有期徒刑壹年壹月 ，如易科罰金， 以新臺幣壹仟元 折算壹日。 106年4月20日至106年4月22日 同上 同上 同上 同上 53 販賣第二級毒品罪 處有期徒刑參年玖月，如易科罰金，以新臺幣壹仟元折算壹日。 108年7月20日 本院111年度訴字第82號 111年7月5日 本院111年度訴字第82號 111年8月3日 備註：編號1至編號52之罪業經臺灣高等法院臺中分院110年度聲字第208號裁定定應執行有期徒刑6年確定。